【裁判字號】    90,訴,767
【裁判日期】    900802
【裁判案由】    毒品危害防制條例
【裁判全文】
臺灣彰化地方法院刑事判決                            九十年度訴字第七六七號
    公  訴  人  臺灣彰化地方法院檢察署檢察官
    被      告  甲○○
右列被告因違反毒品危害防制條例案件，經檢察官提起公訴（九十年度毒偵字第一六
八六、一九０五號），本院判決如左：
    主      文
甲○○連續施用第一級毒品，處有期徒刑柒月。扣案之海洛因壹包（淨重零點壹伍公
克），沒收銷燬之。又施用第二級毒品，處有期徒刑月。主刑部分應執行有期徒刑
玖月。
    事      實
一、甲○○前因施用毒品案件，經本院裁定送強制戒治期滿，由台灣彰化地方法院檢
    察署檢察官於民國九十年一月十日以九十年度戒毒偵字第四二、四三號為不起訴
    處分確定。詎仍不知悔改，竟基於概括之犯意，於九十年三月中旬及同年四月十
    日某時，以將海洛因摻於香煙內吸食之方式，在彰化縣溪湖鎮○○里○○路○段
    二六七之二號住處內，連續施用第一級毒品海洛因；又另行起意，於九十年四月
    十六日或其前四日內之某時，在不詳地點，以不詳方式施用第二級毒品安非他命
    。嗣於九十年四月十六日凌晨零時四十分許，在彰化縣溪湖鎮○○里○○路與郵
    政街口前為警查獲，並當場扣得海洛因一包（淨重零點一五公克）。
二、案經彰化縣警察局溪湖分局報請台灣彰化地方法院檢察署檢察官偵查起訴。
    理      由
一、訊據被告甲○○對於右揭施用第一級毒品海洛因之事實固坦承不諱，並有扣案之
    海洛因一包（淨重零點一五公克）可資為憑，復有法務部調查局鑑定通知書一紙
    在卷可按；惟矢口否認有何施用安非他命情事，辯稱：可能係友人於廣場吸食安
    非他命時，伊不慎吸入煙氣所致云云。惟查：被告於前揭時地獲案後，經警採其
    尿液送驗結果，係呈甲基安非他命陽性反應，有彰化縣衛生局煙毒尿液檢驗成績
    書一紙附卷足稽。而常人如未施用安非他命，其尿水應無甲基安非他命反應，倘
    有施用者，約百分之九十於九十六小時內自尿中排出，故推算施用期間最長可能
    不會超過四日，業經行政院衛生署藥物食品檢驗局八十一年二月八日以（八一）
藥檢壹字第００一一五六號函闡釋甚明。是被告如未於前揭時地施用安非他命，
    當無可能於其尿液中驗得甲基安非他命陽性反應；且被告之友人倘於廣場中施用
    安非他命，既非身處狹小密閉空間，燒烤毒品所生之煙氣當已四散飄逸，縱被告
    確因站立於側而有吸入之虞，按理其所吸入之量應屬甚微，自不足以令其尿液中
    呈現毒品陽性反應。是其前揭所辯顯與事理不符，難認可採。又被告前因施用毒
    品案件，經本院裁定送強制戒治期滿，由台灣彰化地方法院檢察署檢察官於九十
    年一月十日以九十年度戒毒偵字第四二、四三號為不起訴處分等情，有台灣彰化
    地方法院檢察署刑案資料查註紀錄表、台灣高等法院被告全國前案紀錄表、不起
    訴處分書各一份在卷可按。本案事證已臻明確，被告犯行至堪認定。
二、查被告甲○○前因施用毒品案件，經強制戒治期滿，由檢察官為不起訴處分後，
    復於五年內再度施用海洛因及安非他命，核其所為，係犯毒品危害防制條例第十
    條第一項、第二項之施用第一、二級毒品罪。被告於施用前後持有海洛因及安非
    他命之低度行為，應為施用之高度行為所吸收，不另論罪。又其多次施用第一級
    毒品犯行，時間緊接，方法相同，觸犯構成要件相同之罪名，顯係基於概括之犯
    意為之，應依連續犯之規定論以一罪，並依法加重其刑。至其所犯上開二罪間，
    犯意各別，行為互殊，應予分論併罰。爰審酌被告雖經法院送交強制戒治一年，
    猶未能決心戒除毒癮，品行非佳，實有再加教化之必要，惟其尚能坦承施用第一
    級毒品犯行，態度非無可取，且施用毒品固戕害個人健康至深，然就他人權益之
    侵害仍屬有限，及其犯罪目的、手段等一切情狀，分別量處如主文所示之刑，並
    定其應執行之刑，以示懲儆。扣案之海洛因一包（淨重零點一五公克），為毒品
    危害防制條例第二條第二項第一款所稱之第一級毒品，應依同條例第十八條第一
    項前段之規定，沒收銷燬之。
據上論斷，應依刑事訴訟法第二百九十九條第一項前段，毒品危害防制條例第十條第
一項、第二項、第十八條第一項前段，刑法第十一條前段、第五十六條、第五十一條
第五款，判決如主文。
本案經檢察官簡燕子到庭執行職務。
中      華      民      國      九十     年     八      月      二      日
                                  臺灣彰化地方法院刑事第三庭
                                      法      官  高  文  崇
右正本證明與原本無異。
如不服本判決，應於判決送達後十日內向本院提出上訴狀( 須附繕本 )。
                                      法院書記官  謝  志  鑫
中      華      民      國      九十     年     八      月      六      日
毒品危害防制條例第十條：
施用第一級毒品者，處六月以上五年以下有期徒刑。
施用第二級毒品者，處三年以下有期徒刑。


司法院資訊處製作；財團法人民間司法改革基金會備份。
